【裁判字號】    95,交簡上,192
【裁判日期】    951127
【裁判案由】    公共危險
【裁判全文】
臺灣臺南地方法院刑事裁定           95年度交簡上字第192號
抗  告  人  甲○○
上列上訴人因公共危險案件，不服本院中華民國95年10月17日所
為之裁定（前審案號95年度交簡字第1945號，偵查案號：95年度
偵字第11459號），提起抗告，本院裁定如下：
    主  文
抗告駁回。
    理  由
一、抗告意旨略以：抗告人因公共危險案件（本院95年度交簡字
    第1945號）經原審判決後，上訴法定期間為10日即自95年9
    月16日起至同年月25日止，但抗告人因不懂法律，誤以為在
    此期間之例假日即9月16、17、23、24等日應予扣除，致遲
    誤上訴期間（95年9月27日始提起上訴），而為原審裁定駁
    回上訴。抗告人不服原審裁定，爰依法提起抗告。
二、按提起上訴，應於送達判決後10日內為之，刑事訴訟法第34
    9 條規定甚明。又送達於住、居所、事務所或營業所，不獲
    會晤應受送達人者，得將文書付與有辨別事理能力之同居人
    或受僱人，為民事訴訟法第137第1項定有明文，且此項規定
    為刑事訴訟法第62條所準用。又受公寓大廈管理委員會僱用
    之管理員，其所服勞務包括為公寓大廈住戶接收文件者，性
    質上應屬全體住戶之受僱人。故郵政機關之郵差送達文書於
    住居所、事務所或營業所，不獲會晤應受送達人，而將文書
    付與上開公寓大廈管理員者，為合法送達，亦經最高法院93
    年度臺上字第22 51號判決意旨闡釋明確。
三、本件抗告人因公共危險案件（本院95年度交簡字第1945號）
    經原審以簡易判決處有期徒刑3月，如易科罰金以銀元300元
    即新臺幣900元折算1日後，判決正本經送交郵政機關以掛號
    郵寄方式，於95年9月15日送達予抗告人即被告所居住之「
    臺南市安平區○○○街211號5樓之7」，雖未獲會晤抗告人，
    惟該處設有香榭大道管理委員會，郵政機關之郵差乃將該裁
    決書交付該管理委員會所僱用之管理員，並經簽收，有原審
    送達證書在卷可稽，依上說明，已生合法送達之效力。依刑
    事訴訟法第349條規定，抗告人如對本院是項判決不服欲提
    起上訴，其10日之合法提出上訴期間即自收受判決書之翌日
    即95年9月16日起算至95年9月25日止，又抗告人送達處所與
    管轄地方法院即本院之間並無在途期間之扣除問題。惟抗告
    人遲至95 年9月27日始具狀向原審提起上訴，此有刑事聲明
    上訴狀上所蓋本院收狀戳章在卷可稽，顯已逾越法定10日上
    訴不變期間，其上訴不合法律上程式，且無從補正，原審乃
    依刑事訴訟法第362條規定裁定駁回上訴，經核與法並無不
    合。抗告人不服原審裁定，提起本件抗告，為無理由，應予
    駁回。
四、依刑事訴訟法第412條，裁定如主文。
中    華    民    國    95    年    11    月    27    日
              刑事第五庭審判長法  官  沈  揚  仁
                              法  官  張  婷  妮
                              法  官  鄭  文  祺
以上正本證明與原本無異。
不得抗告。
                              書記官  楊  宗  哲
中    華    民    國    95    年    11    月    27    日


司法院資訊處製作；財團法人民間司法改革基金會備份。
